臺灣臺中地方法院刑事裁定
111年度單禁沒字第212號
聲  請  人  臺灣臺中地方檢察署檢察官
被      告  陳宇凡




上列聲請人因被告違反毒品危害防制條例案件（110年度毒偵字
第1704、1705號、110年度撤緩毒偵第80號），聲請單獨宣告沒
收（111〈聲請書誤載為110〉年度聲沒字第133號），本院裁定如
下：
    主    文
扣案如附表編號1至3所示之物，均沒收銷燬之。
    理    由
一、聲請意旨略以：本件被告陳宇凡涉嫌施用第二級毒品案件，
    業經臺灣臺中地方檢察署（下稱臺中地檢署）檢察官以110 
    年度毒偵字第1704號、110年度毒偵字第1705號、110年度撤
    緩毒偵字第80號為不起訴處分確定在案，而如附表案件所查
    扣之如附表毒品，經送檢驗，結果含有如附表之成分，有如
    附表之檢驗報告附卷可稽，均為毒品危害防制條例第2條第2
    項第2款所規定之第二級毒品，屬違禁物，爰依刑法第40條
    第2項、毒品危害防制條例第18條第1項前段（原聲請書贅載
    刑法第38條第1項，應予刪除）規定，聲請單獨宣告沒收銷
    燬等語。　　　
二、按違禁物或專科沒收之物得單獨宣告沒收；查獲之第一、二
    級毒品，不問屬於犯罪行為人與否，均沒收銷燬之，刑法第
    40條第2項及毒品危害防制條例第18條第1項前段分別定有明
    文。　　
三、經查，被告因違反毒品危害防制條例案件，經臺中地檢署檢
    察官於110年12月23日以110 年度毒偵字第1704號、110年度
    毒偵字第1705號、110年度撤緩毒偵字第80號為不起訴處分
    確定等情，有該不起訴處分書1份在卷足稽。而該案扣押如
    附表編號1至3所示之物，經送請衛生福利部草屯療養院鑑驗
    結果，其中附表編號1、2⑴、3部分，均檢出含有第二級毒品
    甲基安非他命成分、附表編號2⑵部分，檢出含有第二級毒品
    四氫大麻酚成分，有該院109年8月26日草療鑑字第10908003
    46號、109年8月25日草療鑑字第1090800391號、109年3月26
    日草療鑑字第1090300422號鑑驗書各1份在卷可考（見臺中
    地檢109年度核交字第2802號卷第15頁；109年度核交字第29
    93號卷第27-29頁；109年度核交字第1135號卷第5頁），足
    認上開扣案物品確均屬毒品危害防制條例第2條第2項第2款
    所稱之第二級毒品，為違禁物無訛，聲請人聲請宣告沒收銷
    燬，依上揭規定，並無不合，應予准許。而用以盛裝上述扣
    案甲基安非他命、大麻之外包裝袋共9個，因無法析離，仍
    有極微量之甲基安非他命、大麻殘留，自應併予宣告沒收銷
    燬之。至鑑驗耗損之甲基安非他命、大麻，既已滅失，爰不
    另行諭知沒收銷燬。另非在聲請意旨所指同案109年7月28日
    所查扣被告持有之吸食器1組、Iphone手機1支、磅秤1個、
    夾鏈袋1包，及109年8月20日所查扣被告持有之吸食器1組，
    既不在聲請範圍內，其是否係屬應予宣告沒收、銷燬之物，
    即非本院得予審酌，併此敘明。　　
四、依刑事訴訟法第455條之36第2項，毒品危害防制條例第18條
    第1項前段，刑法第11條、第40條第2項，裁定如主文。　　
中　　華　　民　　國　　111 　年　　3 　　月　　4 　　日
                  刑事第五庭    法  官  黃龍忠
以上正本證明與原本無異。
如不服本裁定，應於收受送達後5日內向本院提出抗告狀。（應
附繕本）
                                書記官  華鵲云
中　　華　　民　　國　　111 　年　　3 　　月　　4 　　日
【附表】
編號 案號 扣案物 鑑驗結果 扣押物品清單字號 /檢驗報告 1. 110年度毒偵字第1704號（109年度毒偵字第2617號） ⑴透明結晶1包（含包裝袋1個）    驗前淨重：0.7220公克 驗餘淨重：0.7105公克 檢驗結果：含甲基安非他命成分 （109年7月28日扣案） 109年度安保字第1473號 衛生福利部草屯療養院109年8月26日草療鑑字第1090800346號鑑驗書   ⑵透明粗顆粒結晶1包（含包裝袋1個） 驗前淨重：0.1337公克 驗餘淨重：0.1246公克 檢驗結果：含甲基安非他命成分  2. 110年度毒偵字第1705號（109年度毒偵字第2856號） ⑴透明結晶4包（含包裝袋4個）  ① 驗前淨重：0.0598公克 驗餘淨重：0.0535公克 檢驗結果：含甲基安非他命成分 　 ② 驗前淨重：0.6810公克 驗餘淨重：0.6683公克 檢驗結果：含甲基安非他命成分　 　 ③ 驗前淨重：0.7058公克 驗餘淨重：0.6982公克 檢驗結果：含甲基安非他命成分　 　 ④ 驗前淨重：0.6542公克 驗餘淨重：0.6422公克 檢驗結果：含甲基安非他命成分　　  （109年8月20日扣案） ⑴109年度安保字第1123號 衛生福利部草屯療養院109年8月25日草療鑑字第1090800391號鑑驗書            ⑵煙草1包（含包裝袋1個） 驗前淨重：0.2188公克 驗餘淨重：0.1657公克 檢驗結果：含四氫大麻酚成分 ⑵109年度毒保字第352號 衛生福利部草屯療養院109年8月25日草療鑑字第1090800391號鑑驗書 3. 110年度撤緩毒偵字第80號（109年度毒偵字第806號）　  ⑴透明結晶1包（含包裝袋1個） 驗前淨重：0.1637公克 驗餘淨重：0.1598公克 檢驗結果：含甲基安非他命成分 (109年3月17日扣案) 109年度安保字第740號 衛生福利部草屯療養院109年3月26日草療鑑字第1090300422號鑑驗書   ⑵透明粗顆粒結晶1包(含包裝袋1個） 驗前淨重：1.3341公克 驗餘淨重：1.3263公克 檢驗結果：含甲基安非他命成分